【裁判字號】    89,台上,3687
【裁判日期】    890628
【裁判案由】    違反麻醉藥品管理條例
【裁判全文】
最高法院刑事判決                              八十九年度台上字第三六八七號
    上   訴   人  台灣高等法院台中分院檢察署檢察官
    上訴人即被告  張智華
右上訴人等因被告違反麻醉藥品管理條例案件，不服台灣高等法院台中分院中華民國
八十七年五月十四日第二審判決 (八十七年度上訴字第七四三號，起訴案號：台灣台
中地方法院檢察署八十六年度偵字第二一三六三號) ，提起上訴，本院判決如左：
    主  文
上訴駁回。
    理  由
按刑事訴訟法第三百七十七條規定：上訴於第三審法院，非以判決違背法令為理由，
不得為之。是提起第三審上訴，應以原判決違背法令為理由，係屬法定要件。如果上
訴理由狀並未依據卷內訴訟資料，具體指摘原判決不適用何種法則或如何適用不當，
或所指摘原判決違法情事，顯與法律規定得為第三審上訴理由之違法情形，不相適合
時，均應認其上訴為違背法律上之程式，予以駁回。本件上訴人即被告張智華關於非
法販賣化學合成麻醉藥品部分上訴意旨略稱：被告無販賣安非他命予徐秀枝之意思，
亦未著手於販賣行為，原審採信徐秀枝在警、偵訊中之證言，而不採其在法院審理中
之供述，於法有違。又原判決係憑空認定徐秀枝於民國八十六年十月十七日晚上十一
時三十二分打呼叫器予被告，其認定扣案之安非他命驗餘淨重○‧一公克，亦與法務
部調查局檢驗通知書上記載送驗結晶經檢驗結果係甲基安非他命，淨重○‧一公克，
包裝○‧一九公克，不相符合，均有違誤云云。檢察官關於被告非法販賣化學合成麻
醉藥品部分上訴意旨略稱：被告供稱「她是用問的那裡可以買三千元（新台幣，下同
）的安非他命，並無說我購買，我回答去問問看有否再連絡」，與徐秀枝證稱被告有
再回電表示已有貨，約地點交貨等情相符，足見被告是接到徐秀枝之電話後，始去尋
找貨源，迨取貨之後再聯繫交貨，其於購入時即有營利之意圖，原判決認定被告購入
安非他命係供己吸用，既未敘明其理由，亦違反經驗法則。且原判決認定被告係供己
吸用而購入，理由又謂「被告購入安非他命原為自用，嗣因徐秀枝電話求購，而以二
千元購入一包，以三千元高價出售，其有意圖營利已無可疑」，顯屬矛盾等語。惟查
原判決認定被告於八十六年十月十七日晚上十一時三十二分許，徐秀枝欲代呂孟宏向
被告購買安非他命，而打被告之呼叫器並留下電話號碼，嗣被告於十八日凌晨一時許
回電聯繫徐秀枝，竟意圖營利，允以其二千元購入供己吸用之安非他命一包，以三千
元之高價轉售予徐秀枝，約定於同日凌晨二時許，在台中市○○路、互助街口交貨，
迨被告與徐秀枝、呂孟宏抵達該地，尚未將安非他命交付即為警查獲而未遂，並在被
告身上查扣安非他命一包，另查獲徐秀枝欲購安非他命之三千元等情，已敘明係依憑
徐秀枝與呂孟宏在警訊中互核一致之證述，法務部調查局之檢驗通知書及扣案之安非
他命等物，為其所憑之證據，而以被告辯稱其係將安非他命借與徐秀枝等語，認無可
採，詳敘理由予以指駁。被告上訴意旨，仍執陳詞否認有販賣行為，為事實上之爭辯
，顯非合法之第三審上訴理由。又原審採信徐秀枝在警、偵訊中之證言，不採其在法
院審理中之供述，係認事採證職權之依法行使，自無違法可言。而檢驗通知書上已載
明送鑑結晶「經檢驗結果」係甲基安非他命，淨重○‧一公克，原判決據以認定扣案
之安非他命驗餘淨重○‧一公克，並無不合。另被告自陳依其呼叫器顯示之時間，徐
秀枝打其呼叫器留話係八十六年十月十七日晚上十一時三十二分 (見偵查卷第七頁正
面) ，被告上訴意旨謂原判決係憑空認定事實，容有誤會。其上訴違背法律上之程式
，應予駁回。次查認事採證係事實審法院之職權，依卷證所示，被告於警訊時供稱：
徐秀枝問那裡可以買到安非他命，其告以剛剛向一名「老胡」買了二千元安非他命（
同上卷第七頁) ，偵查中供稱：徐秀枝問其有沒有安非他命，剛好其身上有（同上卷
第三十一頁) ，公訴人亦據以起訴被告係販賣未遂，檢察官上訴意旨引用被告所稱「
我回答去問問看有否再連絡」等語，僅係被告與徐秀枝在通話中應對之說詞，既無其
他證據足佐，自不能單憑該對話內容，斷定被告是接到徐秀枝之電話後，始去尋找貨
源，進而推論其購入時即有營利意圖。又被告是否回電與徐秀枝聯繫之後，才意圖營
利販入安非他命再轉賣徐秀枝，應依積極證據認定之，苟積極證據不足為其不利之認
定時，即應為其有利之認定。檢察官上訴意旨擷取被告部分供述，指摘原判決理由不
備及採證違反經驗法則，難認係適法之第三審上訴理由。又原判決事實欄已明確認定
被告回電聯繫徐秀枝，允將其二千元購入供己吸用之安非他命，以三千元轉售予徐秀
枝等情，理由第二項(一)部分，亦敘明被告以購入原為自己吸用每包二千元之安非他命
，因徐秀枝求購而欲以三千元高價出售云云。理由第二項(二)部分謂「被告購入安非他
命原為自用，『嗣因徐秀枝電話求購，而以二千元購入一包』，以三千元高價出售，
其有意圖營利已無可疑」，旨在說明被告有營利之意圖，僅用語欠當而已，於判決之
本旨顯無影響，依刑事訴訟法第三百八十條規定，不得為上訴之理由。檢察官之上訴
亦違背法律上之程式，應予駁回。
據上論結，應依刑事訴訟法第三百九十五條前段，判決如主文。
中      華      民      國    八十九    年      六      月    二十八    日
                              最高法院刑事第九庭
                                  審判長法官  張  信  雄
                                        法官  賴  忠  星
                                        法官  張  清  埤
                                        法官  洪  清  江
                                        法官  林  永  茂
      右正本證明與原本無異
                                              書  記  官
中      華      民      國    八十九    年      七      月      四      日


司法院資訊處製作；財團法人民間司法改革基金會備份。
